【裁判字號】    98,交易,104
【裁判日期】    981013
【裁判案由】    過失致死
【裁判全文】
臺灣苗栗地方法院刑事判決             98年度交易字第104號
公  訴  人  臺灣苗栗地方法院檢察署檢察官
被      告  甲○○
上列被告因過失致死等案件，經檢察官提起公訴（98年度偵字第
1130號、第3590號），本院以簡式審判程序審理，判決如下：
    主    文
甲○○犯不能安全駕駛動力交通工具罪，處拘役貳拾日，如易科
罰金，以新臺幣壹仟元折算壹日，緩刑貳年；又犯過失致人於死
罪，處有期徒刑陸月，如易科罰金，以新臺幣壹仟元折算壹日，
緩刑貳年。
    事    實
一、甲○○明知服用酒類會導致不能安全駕駛動力交通工具，卻
    於民國98年1 月21日晚間6 時許起至8 時許止，在其位於苗
    栗縣竹南鎮崎頂里12鄰東崎頂17之1 號住處內，飲用高粱酒
    2 杯，已達不能安全駕駛動力交通工具之程度，而於翌日中
    午駕駛車牌號碼LT-9505 號之自小貨車，沿苗栗縣竹南鎮○
    ○里○○○○路由西往東方向，於道路上行駛。嗣於當日下
    午1 時5 分許，甲○○途經苗栗縣竹南鎮崎頂里東崎頂14號
    前三叉路口時，因酒精作用注意力降低，本應隨時注意車前
    狀況，並隨時採取必要之安全措施，且應靠右行駛，以防止
    發生危險事故，而依當時之天候、路況、視線，其並無不能
    注意之情事，竟疏未注意，不慎撞及騎乘車號HNY-562 號機
    車由同路段對向東往西行駛之劉錫南，致劉錫南人車倒地，
    而受有頭部外傷併顱內出血之傷害，經警前往現場處理，對
    甲○○施以酒精測試，測得其呼氣酒精濃度為每公升0.19毫
    克，並將劉錫南送醫急救，惟劉錫南經送醫急救後，延至98
    年2 月7 日晚間8 時56分許，因前揭傷害致肺炎合併呼吸衰
    竭不治死亡。甲○○於肇事後，員警到現場處理時，在其上
    開犯行未為任何有偵查犯罪職權之公務員已知悉前，不逃避
    接受裁判而當場向警員楊敏勝自首，承認其為肇事人，並接
    受裁判。
二、案經苗栗縣警察局竹南分局報告，及臺灣苗栗地方法院檢察
    署檢察官據報相驗後，自動檢舉簽分偵查後起訴。
    理    由
一、上揭犯罪事實業據被告甲○○於本院審理時坦承不諱，且有
    道路交通事故現場圖及調查報告表各1 份（參相卷第11- 13
    頁）、現場及車損照片10張（參相卷第14- 18頁）、道路交
    通事故當事人酒精測定紀錄表1 份（參相卷第19頁）、苗栗
    縣警察局竹南分局汽機車駕駛人酒後生理協調平衡檢測紀錄
    表（參相卷第20頁）、臺灣苗栗地方法院檢察署相驗屍體證
    明書（參相卷第27頁）、檢驗報告書暨相驗照片（參相卷第
    33- 39頁）、為恭紀念醫院急診病歷1 份（參偵卷第32- 37
    頁）、國立台灣大學醫學院附設醫院診斷證明書（參相卷第
    9 頁）、國立台灣大學醫學院附設醫院劉錫南就醫之全份病
    歷影本1 冊、法務部法醫研究所法醫文書審查鑑定書1 份（
    參相卷第45- 48頁）在卷可憑。由此足見其自白與犯罪事實
    相符，其不能安全駕駛動力交通工具及過失致人於死之犯行
    ，洵堪認定。
二、核被告甲○○所為，係犯刑法第185 條之3 不能安全駕駛動
    力交通工具罪及同法第276 條第1 項之過失致人於死罪。又
    被告酒醉駕車，因而致被害人劉錫南死亡，應依法負刑事責
    任，爰依道路交通管理處罰條例第86條第1 項規定，就所犯
    過失致人於死罪部分加重其刑。又被告肇事後，於職司犯罪
    偵查之公務員尚未發覺係其駕車肇事致人於死前，主動向到
    場之警察楊敏勝自首其為肇事者，並接受裁判，此有苗栗縣
    警察局竹南分局道路交通事故肇事人自首情形紀錄表1 紙在
    卷可考（參相卷第22頁），其行為符合刑法自首之規定，依
    刑法第62條前段規定，減輕其刑，並依法先加後減。爰審酌
    被告於犯後坦承其有過失，態度尚佳。衡酌被告已與被害人
    家屬達成和解，賠償被害人家屬所受之損失，有苗栗縣竹南
    鎮調解委員會調解書1 份附卷可稽（附於審卷98年9 月29日
    審判筆錄之後），並衡酌檢察官之具體求刑等一切情狀，分
    別量處如主文所示之刑，並諭知易科罰金之折算標準。又被
    告前未曾受有期徒刑以上刑之宣告，有臺灣高等法院被告前
    案紀錄表1 份在卷可徵。因一時失慮致罹刑典，信其經此訴
    追、論罪科刑之教訓，應知警惕而無再犯之虞，本院認前開
    對其宣告之刑以暫不執行為適當，均併予宣告緩刑2 年，以
    啟自新。
據上論斷，應依刑事訴訟法第273 條之1 第1 項、第299 條第1
項前段，刑法第185 條之3 、第276 條第1 項、第62條前段、第
41 條 第1 項前段、第74條第1 項第1 款，道路交通管理處罰條
例第86條第1 項，刑法施行法第1 條之1 第1 項、第2 項前段，
判決如主文。
本案經檢察官林俊杰到庭執行職務。
中    華    民    國    98    年    10    月    13    日
                        刑事第一庭  法  官  呂曾達
以上正本證明與原本無異。
如不服本判決，應於判決送達後10日內向本院提出上訴狀（應抄
附繕本），其未敘述上訴理由者，應於上訴期間屆滿後20日內補
提理由書狀於本院，上訴於臺灣高等法院臺中分院。告訴人或被
害人如對於本判決不服者，應具備理由請求檢察官上訴，其上訴
期間之計算係以檢察官收受判決正本之日期為準。
                                    書記官  劉容辰
中    華    民    國    98    年    10    月    13    日
附錄論罪科刑法條
中華民國刑法第185 條之3 ：
服用毒品、麻醉藥品、酒類或其他相類之物，不能安全駕駛動力
交通工具而駕駛者，處1 年以下有期徒刑、拘役或科或併科15萬
元以下罰金。
中華民國刑法第276 條：
因過失致人於死者，處2 年以下有期徒刑、拘役或2 千元以下罰
金。
從事業務之人，因業務上之過失犯前項之罪者，處5 年以下有期
徒刑或拘役，得併科3 千元以下罰金。

司法院資訊處製作；財團法人民間司法改革基金會備份。
